【裁判字號】    89,上更(一),78
【裁判日期】    890530
【裁判案由】    背信
【裁判全文】
臺灣高等法院高雄分院刑事判決          八十九年度上更(一)字第七八號
    上訴人
    即被告      甲○○
    選任辯護人  張賡堯
                張嘉尹
右上訴人因背信案件，不服臺灣高雄地方法院八十四年度訴字第一三七三號中華民國
八十五年一月二十六日第一審判決（起訴案號：臺灣高雄地方法院檢察署八十四年度
偵續字第三０號），提起上訴，判決後，經最高法院發回更審，本院判決如左：
      主      文
原判決關於甲○○部分撤銷。
甲○○被訴背信罪不受理。
      理      由
一、本件公訴意旨略以：緣黃金進與黃阿葉同居，黃金進為達節稅目的，借用黃阿葉
    及黃女之媳即被告甲○○名義，在高雄市第一信用合作社存款，其中以黃阿葉名
    義定期存款新台幣（下同）五百五十萬元，以被告甲○○名義定期存款六百五十
    萬元，而彼此間成立信託關係，非經黃金進同意，被告及黃阿葉不得處分上開存
    款，詎黃金進於八十三年六月二十三日在南非去世，被告與黃阿葉竟意圖為自己
    不法之利益，向高雄市第一信用合作社左營分社謊報該十一筆定期存款單及印鑑
    章遺失，而於八十三年七月四日將該十一筆定期存款全部提走，足以生損害於黃
    金進之繼承人，案經黃金進之子乙○○告訴；因認被告與黃阿葉共犯刑法第三百
    四十二條第一項之背信罪嫌等情。
二、按案件曾為不起訴處分，而違背刑事訴訟法第二百六十條之規定再行起訴者，應
    諭知不受理之判決，刑事訴訟法第三百零三條第四款定有明文。本件乙○○於其
    父黃金進死亡後，於八十三年八月二十二日具狀向臺灣高雄地方法院表示拋棄繼
    承其父之遺產，經臺灣高雄地方法院準予備查，此有該法院八十九年四月二十四
    日八十九高貴民愛八十三繼六一六字第一五七五０號函所附臺灣高雄地方法院八
    十三年九月六日八十三年度繼字第六一六號通知（影本）附卷可稽。是乙○○既
    經合法拋棄繼承，其對於黃金進之遺產即無繼承權，亦即對於黃金進之遺產被盜
    領，並非被害人。而本件乙○○於八十三年九月九日具狀告訴（應為告發）被告
    與黃阿葉盜領其父之存款，經檢察官於八十三年十一月二十四日以八十三年度偵
    字第一七九二九號為不起訴處分，有該案卷所附不起訴處分書可按。乙○○就該
    遺產之存款被盜領，既非被害人，對該不起訴處分，則無再議權限，不起訴處分
    即已確定。乃乙○○嗣對該不起訴之處分聲請再議，檢察官未察，經撤銷該不起
    訴處分後，並無刑事訴訟法第二百六十條各款規定之情形，而再行起訴，依前開
    說明，本件自應為不受理之判決。
三、原審未為不受理之判決，論處被告罪刑，尚有未洽。被告上訴意旨，否認犯罪，
    指摘原判決不當，為有理由，應將原判決撤銷，諭知不受理之判決。
據上論斷，應依刑事訴訟法第三百六十九條第一項前段、第三百六十四條、第三百零
三條第四款，判決如主文。
本案經檢察官張其主到庭執行職務。
中    華    民    國     八十九     年      五        月     三十   日
                              臺灣高等法院高雄分院刑事第五庭
                                  審判長法官  吳水木
                                        法官  陳朱貴
                                        法官  洪慶鐘
右正本證明與原本無異。
如不服本判決，應於判決送達後十日內向本院提出上訴狀，其未述理由者並應於提
出上訴狀後十日內向本院補提理由書（應附繕本)。
                                      書記官  陳金卿
中    華    民    國     八十九     年       六       月     一     日
                                                                    Ｄ


司法院資訊處製作；財團法人民間司法改革基金會備份。
